臺灣彰化地方法院交通事件裁定　　　　96年度交聲字第1055號
移送機關即
原處分機關　交通部公路總局臺中區監理所彰化監理站
異　議　人
即受處分人　甲○○
上列受處分人因違反道路交通管理處罰條例案件，對於交通部公
路總局臺中區監理所彰化監理站於民國九十六年十月十一日所為
之處分（原處分案號：彰監四字第裁六四－Ｉ00000000
號）聲明異議，本院裁定如下：
    主  文
原處分撤銷。
甲○○不罰。
    理  由
一、按汽車行駛至交岔路口，其行進、轉彎，應遵守燈光號誌或
    交通指揮人員之指揮，遇有交通指揮人員與燈光號誌並用時
    ，以交通指揮人員之指揮為準。違反者，依道路交通管理處
    罰條例第四十八條第一項第二款規定處駕駛人新臺幣（下同
    ）六百元以上一千八百元以下罰鍰，道路交通安全規則第一
    ０二條第一項第一款、道路交通管理處罰條例第四十八條第
    一項第二款固定有明文。惟按法院受理有關交通事件，準用
    刑事訴訟法之規定，道路交通管理處罰條例第八十九條亦有
    明定。故法院於審理行為人違反道路交通管理處罰條例案件
    ，為事實之認定時，如就原處分機關所認定之行為人違規事
    實仍有合理之懷疑，而無法百分之百確信行為人確有該當於
    道路交通管理處罰條例各該處罰條文之構成要件事實時，此
    際即應依訴訟上之待證事實「倘有懷疑，則從被告之利益作
    解釋」之證據法則，作對受處分人有利之認定，此有最高法
    院七十六年臺上字第四九八六號判例可資參照。
二、原處分機關交通部公路總局臺中區監理所彰化監理站以：本
    件為彰化縣警察局溪湖分局於民國九十六年五月二十二日以
    彰警交字第Ｉ00000000號舉發違反道路交通管理事
    件通知單（下稱舉發單），當場舉發受處分人即異議人（下
    稱異議人）甲○○於同日八時四十分許，駕駛車牌號碼ＤＬ
    －二六一九號自用一般小客車，因有「不依標誌行駛」之違
    規事由，經警攔停後掣單舉發，原處分機關乃依道路交通管
    理處罰條例第四十八條第一項第二款之規定，裁處罰鍰一千
    八百元。
三、異議意旨略以：異議人於上揭時間，在彰化縣埔心鄉○○路
    停，有依標誌（右箭頭誌）走，右等才走過去，說不依標誌
    號誌指示，實令人不服，為此聲明異議等語。
四、異議人對於在前揭時、地，駕駛車牌號碼ＤＬ－二六一九號
    自用一般小客車之事實雖不爭執，然堅詞否認有何違規行為
    ，並以前詞置辯。觀之本件原處分機關僅以舉發機關即彰化
    縣警察局溪湖分局員警製發之舉發單為裁處之論據，並無現
    場採證照片或錄影資料作為佐證，證據實有未足，自不得遽
    認異議人有不依標誌、標誌號誌指示之情形，故在舉發機關
    無採證照片、錄影資料或其他證據足以證明異議人確實於前
    揭時、地有上述違規情節下，依「倘有懷疑，則從被告之利
    益作解釋」之證據法則，自應作對異議人有利之認定，認異
    議人之異議為有理由。從而，原處分應予撤銷，改諭知異議
    人不罰。
五、依道路交通管理處罰條例第八十七條第二項、道路交通案件
    處理辦法第二十條前段，裁定如主文。
中　　華　　民　　國　　96　　年　　11　　月　　30　　日
                  交通法庭　  法  官  周莉菁
以上正本證明與原本無異。
如不服本裁定，應於送達後五日內，向本院提出抗告狀（須附繕
本）。
中　　華　　民　　國　　96　　年　　12　　月　　 6　　日
                              書記官  黃當易
